【裁判字號】    99,上訴,1524
【裁判日期】    990917
【裁判案由】    毒品危害防制條例
【裁判全文】
臺灣高等法院高雄分院刑事判決        99年度上訴字第1524號
上  訴  人
即  被  告  甲○○
上列上訴人因毒品危害防制條例案件，不服臺灣屏東地方法院99
年度訴字第533 號中華民國99年6 月23日第一審判決（起訴案號
：臺灣屏東地方法院檢察署99年度毒偵字第630 號），提起上訴
，本院判決如下：
     主  文
上訴駁回。
     理  由
一、按不服地方法院之第一審判決而上訴者，須提出上訴書狀，
    並應敘述具體理由，上訴書狀未敘述上訴理由者，應於上訴
    期間屆滿後20日內補提理由書於原審法院。逾期未補提者，
    原審法院應定期間先命補正。但上訴書狀已敘述理由，惟所
    敘述者非屬具體理由，則屬不符上訴之法定程式，由第二審
    法院以其上訴不合法律上程式，判決駁回，不生定期命補正
    之問題，刑事訴訟法第350 條第1 項、第361 條、第362 條
    、第367 條定有明文。
二、次按，上開所稱「上訴書狀應敘述具體理由」，係指須就不
    服之判決為具體之指摘而言，如僅泛稱原判決認事用法不當
    或採證違法、判決不公等，均非具體理由（法院辦理刑事訴
    訟案件應行注意事項第162 點參照）；其所謂具體理由，必
    係依據卷內既有訴訟資料或提出新事證，指摘或表明第一審
    判決有何採證認事、用法或量刑等足以影響判決本旨之不當
    或違法，而構成應予撤銷之具體事由，始克當之（例如：依
    憑證據法則具體指出所採證據何以不具證據能力，或依憑卷
    證資料，明確指出所為證據證明力之判斷如何違背經驗、論
    理法則）；倘僅泛言原判決認定事實錯誤、違背法令、量刑
    失之過重或輕縱，而未依上揭意旨指出具體事由，或形式上
    雖已指出具體事由，然該事由縱使屬實，亦不足以認為原判
    決有何不當或違法者（例如：對不具有調查必要性之證據，
    法院未依聲請調查亦未說明理由，或援用證據不當，但除去
    該證據仍應為同一事實之認定），皆難謂係具體理由，俾與
    第二審上訴制度旨在請求第二審法院撤銷、變更第一審不當
    或違法之判決，以實現個案救濟之立法目的相契合，並節制
    濫行上訴（最高法院97年度台上字第892 號判決意旨參照）
    。是如上訴理由書狀並未依據卷內訴訟資料，具體指摘原判
    決認事用法有何違法或不當之情形，即屬上訴未敘述具體理
    由。
三、本件上訴人即被告甲○○因犯毒品危害防制條例第10條第1
    項施用第一級毒品罪及同條第2 項施用第二級毒品罪，經原
    審依想像競合犯之規定，從較重之施用第一級毒品罪判處有
    期徒刑10月。而被告於上訴期間之99年7 月8 日向監所長官
    提出上訴狀轉送原審法院，上訴理由略以：「該判決既昧於
    事實，且任意推定犯案事實；又對被告之證據漏而不審，殊
    難令被告心服」云云。
四、經查，原審判決認定被告確有施用第一級毒品海洛因、第二
    級毒品甲基安非他命之犯行，已在原判決理由內詳敘：「上
    開犯罪事實，業經被告甲○○於警詢（見警卷第3 至6 頁）
    、偵訊（見偵卷第6 至7 頁）及本院訊問時坦認不諱復有搜
    索扣押筆錄、扣押物品目錄表及扣案之甲基安非他命（毛重
    0.3 公克）、藥鏟2 支在案可憑（見警卷第13至15頁）。而
    被告為警查獲後所採取之尿液，經送請臺灣檢驗科技股份有
    限公司濫用藥物檢驗室以酵素免疫分析法檢驗及氣相層析質
    譜儀法確認檢驗結果，嗎啡（海洛因之代謝物）、甲基安非
    他命均係呈現陽性反應，有該中心於99年3 月29日所出具報
    告編號KＺ000000000000號之濫用藥物尿液檢驗報告、屏東縣
    政府警察局潮州分局毒品案件涉嫌人尿液採證編號姓名對照
    表各1 紙附卷可稽（見偵卷第11頁、警卷第11頁），又扣案
    之白色結晶體1 小包（毛重0.3 公克）及藥鏟2 支，經警以
    依臺灣尖端先進生技醫藥公司製造之毒品簡易快速篩檢試劑
    初步檢驗，結果分別呈第二級毒品甲基安非他命及第一級毒
    品海洛因陽性反應，有該公司使用說明書、初步檢驗被告及
    相片附卷可參（見警卷第17至18頁、第21頁、第24頁），是
    被告上開施用毒品犯行之事實足堪認定為真實」等語（見原
    判決書第2 頁至第3 頁）顯非如被告上訴意旨所稱「該判決
    既昧於事實，且任意推定犯案事實」。另被告於原審始終坦
    承犯行（見原審卷第18頁背面、第24頁背面），於原審審判
    期日調查證據後詢其：「尚有何證據要請求調查？」被告答
    稱：「沒有。」（見原審卷第24頁），足見被告上訴意旨所
    稱「該判決對被告之證據漏而不審」，亦與事實不符。據上
    ，本件被告上訴泛稱原判決昧於事實，且任意推定犯案事實
    ；又對被告之證據漏而不審，殊難令被告心服云云，顯未依
    據卷內既有訴訟資料或提出新事證，指摘或表明第一審判決
    有何採證認事、用法或量刑等足以影響判決本旨之不當或違
    法，而構成應予撤銷之具體事由，核其上訴，並未具備「敘
    述具體理由」之要件。
五、綜上所述，被告所提出之上訴理由，非依據卷內既有訴訟資
    料或提出新事證，具體指摘原判決上開採證認事，有何足以
    影響判決本旨之不當或違法，而構成應予撤銷之具體事由，
    徒以「原判決昧於事實，且任意推定犯案事實；又對被告之
    證據漏而不審」等語，而指摘原判決不當，請求撤銷改判，
    揆諸首揭說明，被告所提之前述上訴理由，核與刑事訴訟法
    第361 條第2 項所稱「具體理由」顯非相當，其上訴顯屬違
    背法律上之程式，應由本院依同法第367 條前段、第372 條
    規定，不經言詞辯論，逕以判決駁回之。
據上論斷，應依刑事訴訟法第367 條前段、第372 條，判決如主
文。
中    華    民    國    99    年    9    月    17   日
                 刑事第十庭    審判長法  官  陳中和
                                     法  官  林水城
                                     法  官  蔡國卿
以上正本證明與原本無異。
如不服本判決應於收受本判決後10日內向本院提出上訴書狀，其
未敘述上訴理由者，並得於提起上訴後10日內向本院補提理由書
狀（均須按他造當事人之人數附繕本）「切勿逕送上級法院」。
中    華    民    國    99    年    9    月    17   日
                                     書記官  張明賢
附錄論罪科刑法條
毒品危害防制條例第10條第1 項
施用第一級毒品者，處6 月以上5 年以下有期徒刑。

司法院資訊處製作；財團法人民間司法改革基金會備份。
